# 分配股利后，由成本法转为权益法在合并层面是否还应该抵消投资收益和利润分配

提问人：honeyxi 时间：2019-08-01 20:42:17
基本情况：母公司持有子公司 100% 的股权， 2017 年 02 月子公司分配2400 万的股利给母公司，母公司确认该部分的投资收益。在 2017 年 03月母公司处置子公司 65% 的股权，剩余的股权持股比例 35% 调整为权益法，2017.03.31 日为股权转让日。
准则 1 ：根据企业会计准则在成本法转为权益法时，剩余股权的 35% 应按照权益法进行追溯调整，同时调减分配股利的 35% 对应的投资收益和长期股权投资，在合并层面同时追溯调整 65%部分的分配股利的投资收益。
同时根据企业会计准则，在合并报表中，子公司分配的股利应该和母公司确认的投资收益相互抵消。
疑问点：2017.01-03月还是按照成本法进行，应在合并报表的范围内进行，那么对子公司分配的 2400 万股利，是否应该抵消母子公司对应的投资收益和利润分配，如果应抵消那在成本转为权益法的时候是否已经抵消了对应的投资收益了，会不会导致投资收益重复调整减少；如果不应抵消，在成本法转为权益法已经调减对应的投资收益，那么在合并报表的权益表动表中的子公司的利润分配 2400 万如何抵消？
想请问各位老师，遇到这个情况，如何解决。

回答人：chenyiwei
合并报表层面，因为分配股利发生在控制关系尚未丧失时，因此正常进行合并抵销处理，不会体现为合并报表层面的收益。后续就剩余的 35% 股权在合并报表层面的权益法核算，仅涉及丧失控制权后（ 2017 年 4 月至 12月）收益的按比例确认，合并报表层面不存在追溯调整前期的做法，因此不可能将该 2400 万元股利的全部或部分追溯确认为收益。